# 公司和母基金共同收购公司账务处理

提问人：suyundem 时间：2022-01-04 10:29:48
请教陈版，A公司下面有一个基金管理公司B（A100%控股），B参与成立了一支母基金，现母基金和A公司共同出资收购一家公司C，其中母基金持股60%，A公司持股40%，C公司所有的高管均由D委派，所有的公章法人章也均由A公司保管。收购C公司是为了履行功能性任务，日后进行处置，择机退出。请问应该在A公司和母基金的账面，应该如何进行会计处理？考虑到实际由A公司控制C，应在A账面列入长期股权投资（成本），母基金列入长期股权投资（权益）？但买C的股权A和母基金并不打算长期持有，而是遇到合适的机会就进行处置，我觉得A公司和母基金均应列入公允价值计入其他综合收益科目？请陈版有空指导下。

回答人：chenyiwei
首先要明确A是否可控制母基金，据此判断A能否控制C。
如果A可控制C的，则A直接持有C的权益应作为长期股权投资核算。母基金作为投资性主体，其对持有C的股权可以作为以公允价值计量且其变动计入损益的金融资产核算，不建议列入公允价值计入其他综合收益（其他权益工具投资）科目。